臺灣新竹地方法院刑事判決
111年度易字第736號
公  訴  人  臺灣新竹地方檢察署檢察官
被      告  GREGORIO  RAINERIO  NATIVIDAD  菲律賓籍




上列被告因妨害自由案件，經檢察官提起公訴（111年度偵字第8
953號），被告於本院準備程序中為有罪之陳述，本院裁定進行
簡式審判程序，判決如下：
    主  文
GREGORIO  RAINERIO  NATIVIDAD犯恐嚇危害安全罪，處拘役拾
伍日，如易科罰金，以新臺幣壹仟元折算壹日。
    犯罪事實及理由
一、本案犯罪事實及證據，除證據部分補充：「被告GREGORIO  
    RAINERIO  NATIVIDAD於本院準備程序及簡式審判程序之自
    白」外，餘均引用附件之記載。
二、論罪科刑：
　㈠罪名：核被告GREGORIO  RAINERIO  NATIVIDAD所為，係犯刑
    法第305條之恐嚇危害安全罪。
　㈡接續犯：被告於民國111年5月18日，先後多次實施恐嚇危害
    安全犯行，主觀上是基於單一決意，而分別在密切接近之時
    、地實施，侵害同一法益，各行為之獨立性極為薄弱，依一
    般社會健全觀念，在時間差距上，難以強行分開，在刑法評
    價上，應為數個舉動之接續施行，合為包括之一行為予以評
    價，而屬接續犯，應論以包括之一罪。
　㈢量刑：爰以行為人之責任為基礎，審酌被告與告訴人前為男
    女朋友關係，後感情生變，惟不思理性處理感情糾紛，率爾
    以加害生命、身體、名譽之事恐嚇告訴人，使告訴人心生畏
    懼，顯見其情緒控制欠佳且法治觀念不足，所為實值譴責，
    且迄未與告訴人達成和解或取得告訴人之諒解，惟念被告終
    能於本院坦承犯行，在我國也無任何犯罪紀錄，有臺灣高等
    法院被告前案紀錄表在卷足參，可認被告素行尚屬良好，兼
    衡其自述高職畢業之智識程度，在菲律賓已婚，並育有1名
    未成年子女，現準備轉換雇主暨月收入情況，為家庭經濟支
    柱，須扶養母親及未成年子女所以離鄉背井來台工作等一切
    情狀，量處如主文所示之刑，並諭知易科罰金之折算標準。
據上論斷，應依刑事訴訟法第273條之1第1項、第299條第1項前
段、第310條之2、第454條第2項，判決如主文。
本案經檢察官劉晏如提起公訴及到庭執行職務。
中　　華　　民　　國　　111 　年　　12　　月　　2 　　日
                  刑事第五庭   法　官  楊麗文　
以上正本證明與原本無異。
如不服本判決應於收受本判決後20日內向本院提出上訴書狀，上
訴書狀應敘述具體理由。上訴書狀未敘述上訴理由者，應於上訴
期間屆滿後20日內補提理由書狀於本院(均須按他造當事人之人
數附繕本)「切勿逕送上級法院」。告訴人或被害人如對於本判
決不服者，應具備理由請求檢察官上訴，其上訴期間之計算係以
檢察官收受判決正本之日期為準。
中　　華　　民　　國　　111 　年　　12　　月　　2 　　日
                               書記官  賴瑩芳
附錄本案論罪科刑法條：
中華民國刑法第305條
以加害生命、身體、自由、名譽、財產之事恐嚇他人，致生危害
於安全者，處2年以下有期徒刑、拘役或9千元以下罰金。　　　
附件：
臺灣新竹地方檢察署檢察官起訴書
                                     111年度偵字第8953號
　　被　　　告　GREGORIO  RAINERIO  NATIVIDAD           
      （菲律賓籍）
　　　　　　　　　　　　男　33歲（民國78【西元1989】
　　　　　　　　　　　　　　　　　年6月17日生）
　　　　　　　　　　　　在中華民國境內連絡地址：新竹市○
　　　　　　　　　　　　　區○○○路00號
　　　　　　　　　　　　在中華民國境內連絡地址：新竹市○
　　　　　　　　　　　　　區○○里○○○○街0號
　　　　　　　　　　　　護照號碼：M0000000M號
上列被告因妨害自由案件，業經偵查終結，認應提起公訴，茲將
犯罪事實及證據並所犯法條分敘如下：
　　　　犯罪事實
一、GREGORIO  RAINERIO  NATIVIDAD            （中文名：
    雷納，下稱雷納，所涉傷害、恐嚇、妨害性自主罪嫌，另為
    不起訴處分）因不滿代號BF000-A111056號成年女子(真實姓
    名年籍詳卷、菲律賓籍，下稱A女)與其分手，竟基於恐嚇危
    害安全之接續犯意，分別為下列犯行：
  ㈠先於民國111年5月18日8時30分許，在址設新竹市○區○○○路00
    號之元隆電子股份有限公司，向亦為同事之A女恫稱：你不
    要讓我鬼上身，不然我就把你和你前任殺了等語。
  ㈡於同日9時43分許起，在元隆電子股份有限公司，分別以社群
    軟體Instagram暱稱「雷納」向A女傳訊恫稱：「Buksan pin
    to sa likod mamaya papatayin kita hintayin mo ako(中
    文翻譯：你把後門開起來，我等一下就把你殺了，你在那邊
    等我)」、Sunod na mga picture natin sex (中文翻譯：
    下一次就傳相片和性愛影片)等語，威嚇要危及A女之人身安
    全及欲將A女與雷納之性愛照片及影片傳給他人。
  ㈢復於同日晚間，在雷納與A女公司宿舍附近之新竹市新科街金
    山面公園，攜帶螺絲起子並對A女恫稱：不要讓我胡思亂想
    ，否則殺了妳等語，雷納上開所為均使A女心生畏懼，致生
    危害於名譽或安全。
二、案經A女訴由新竹市警察局移送偵辦。
　　　　證據並所犯法條
一、證據清單及待證事實：
編號 證據名稱 待證事實 ㈠ 被告GREGORIO  RAINERIO  NATIVIDAD             於警詢時及本署偵查中之供述。 固坦承有傳上揭文字訊息給告訴人，惟矢口否認有何恐嚇犯行，辯稱：因為我看到A女與其他男生的聊天訊息感到受傷，才傳訊息要她打開後門的那則訊息；5月18日晚間我只有說「你就是妓女，你很骯髒，你不要讓我鬼上身」等語，但我沒有說要殺A女及其前任男友，帶螺絲起子去公園，是因為我先前在修腳踏車等語。 ㈡ 證人即告訴人A女於警詢時及本署偵查中之證述。 證明全部犯罪事實。 ㈢ 社群軟體Instagram對話紀錄、臺灣新竹地方法院111年度司暫家護字第496號聲請暫時保護令事件卷宗各1份。 1.證明被告有於上開時間傳上開訊息以恫嚇A女(業經通譯當庭確認所載內容)之事實。 2.證明被告有拍攝A女私密照片及影片之事實。 
二、核被告雷納所為，係犯刑法刑法第305條之恐嚇危害安全罪
    嫌。被告於同日所為數次恐嚇行為係基於單一之犯意，於密
    接時、地實施，侵害相同之法益，彼此行為之獨立性極為薄弱
    ，依一般社會健全觀念，在時間差距上，難以強行分開，在刑
    法評價上，應以視為數個舉動之接續施行，而合為包括之一行
    為予以評價，較為合理，此部分請各論以接續犯之實質上一罪
    。
三、依刑事訴訟法第251條第1項提起公訴。
　　此　致
臺灣新竹地方法院
中　　華　　民　　國　 111　　年　　8 　　月　　16　　日
　　　　　　　　　　　　　　　檢　察　官　劉晏如
本件證明與原本無異
中　　華　　民　　國　 111　　年　　8 　　月　　22　　日
                              書　記　官  許立青